【裁判字號】    90,訴,550
【裁判日期】    900618
【裁判案由】    毒品危害防制條例
【裁判全文】
臺灣高雄地方法院刑事判決                            九十年度訴字第五五號
    公  訴  人  臺灣高雄地方法院檢察署檢察官
    被      告  丙○○
    指定辯護人  本院
右列被告因違反毐品危害防制條例案件，經檢察官提起公訴（八十九年度偵字第二五
二八六號），本院判決如左：
    主  文
丙○○連續販賣第二級毐品，處有期徒刑柒年貳月。褫奪公權捌年。
第二級毐品安非他命肆小包（驗前毛重肆點肆伍公克，驗後毛重肆點肆公克）、安非
他命壹大包（驗前毛重陸點參柒公克，驗後毛重陸點參貳公克）均沒收銷燬之；三號
夾鏈袋壹包、小夾鏈袋柒只、0000000000號行動電話壹支均沒收；因販賣
第二級毒品所得之財物新台幣伍仟元沒收之，如全部或一部不能沒收時，以財產抵償
之。
    事  實
一、丙○○基於販賣毐品之概括犯意，以0000000000號行動電話為販賣毐
    品之聯絡工具，連續於民國八十九年六月間某日、同年九月中旬某日、同年十一
    月七日，在高雄縣杉林鄉月眉國小廁所內、高雄縣杉林鄉○○村○○路七十八號
    丙○○舊家，販賣第二級毐品安非他命予乙○○三次，第一、二次價金新台幣（
    以下同）一千元，第三次價金二千元；復承接同一上開犯意，於同年十一月七日
    十三時許，在前開住處旁之巷子，販賣安非他命三小包給甲○○，價金為一千元
    。嗣經警於同年十一月七日十三時三十分許，在高雄縣杉林鄉○○村○○路上，
    查獲甲○○持有三包安非他命，再依其供述，循線於同年十一月七日十五時三十
    分許，前往高雄縣杉林鄉月眉村七十三號前，查獲正在交易之丙○○及乙○○，
    丙○○見狀即將交易之安非他命丟入車中，乙○○惟恐為警發覺而自車中拾起，
    藏放於手中，由警員自其手中當場起出安非他命一包，並自丙○○處起出交易所
    得二千元，復經丙○○同意前往其高雄縣杉林鄉○○村○○路七十八號新家搜索
    ，在其房間內扣得其所有供販賣用之安非他命三包（連同查獲處之一包，共四小
    包，驗前毛重四點四五公克，驗後毛重四點四公克）、三號夾鏈袋一包、小夾鏈
    袋七只、及其所有供施用毐品用之塑膠吸管一支、玻璃試管吸食器二支，復於其
    女友辜淑芬所有之手提袋內扣得丙○○所有之安非他命一大包（驗前毛重六點三
    七公克，驗後毛重六點三二公克）等物。
二、案經高雄縣警察局旗山分局移送臺灣高雄地方法院檢察署檢察官偵辦起訴。
    理  由
一、訊據被告丙○○矢口否認有何上開犯行，辯稱他沒有販賣安非他命予乙○○、甲○○二人，乙○○與他有金錢糾紛，因不滿他經常索債，才挾怨指控他販賣毐品
    ，又他曾向甲○○借用釣竿，事後釣竿被他弄壞，他不好意思，且沒有錢賠甲○○，乃於甲○○向他索取安非他命時，提供三包安非他命給甲○○施用，甲○○
    雖有給他一千元，但他沒有收取云云。惟查：（一）被告於上開時地連續販賣毐
    品安非他命予證人乙○○、甲○○之事實，迭據證人乙○○於警偵訊、本院審理
    時，證人甲○○於警、偵訊中指訴綦詳，並有扣案之安非他命、夾鏈袋、現金二
    千元附卷可稽，且被告係以0000000000號行動電話與證人聯絡等情，
    業據證人甲○○於警訊時陳述明確，證人乙○○於警偵訊、本院審理時證述綦詳
    ，並經本院調閱上開電話之通聯紀錄，核與證人之供述相符，此有台灣大哥大股
    份有限公司、泛亞電信股份有限公司通聯紀錄在卷可參，自堪信為真實。（二）
    扣案之晶體經送鑑定結果，確係甲基安非他命無訛，此有高雄醫學大學附設中和
    紀念醫院檢驗報告單二紙附卷可稽。（三）被告及證人甲○○對於被告有交付三
    包安非他命之事實均不否認，然證人甲○○事後於本院審理時變異前詞，陳稱係
    因丙○○弄壞他的釣桿，才給他三包安非他命作賠償等語，惟將證人甲○○與被
    告隔離訊問後，二人就借釣竿之時間、釣竿損壞之原因所為之陳述均不相同，且
    其二人對於當日如何交付安非他命之經過所為之敘述亦不相同，被告謂：「王來
    找我玩，之前沒有先聯絡還釣桿之事，他來時我在吸安毐，我有告訴他釣桿弄壞
    之事，臨走前他向我要安非他命，我就給他三包」，證人甲○○則陳稱：「他打
    電話給我說要還我釣桿，我本說我不去，後來又打電話給他，碰到時其稱釣桿是
    騎車壓壞了，並說三包安非他命給我。」，被告稱係因證人甲○○向其索取，才
    交付安非他命，證人甲○○則稱係被告主動給予，是其二人之供述顯不相符，而
    證人甲○○於警偵訊時所為之陳述均相同，堪認證人甲○○警偵訊之證述為實在
    ，其事後於本院之供述無非附和、迴護被告之辭，顯不足採信。（四）本案係警
    方於八十九年十一月七日下午一時三十分許，先查獲證人甲○○持有安非他命，
    再依其供訴，趕往被告住所，而查獲正在交易之被告及證人乙○○，並扣得交易
    所得二千元等情，業據證人甲○○、乙○○於警訊時陳述綦詳，可證證人所言非
    虛。綜上所述，被告空言否認不法，及所辯顯然為卸責之詞，不足採信，其犯行
    堪以認定。
二、核被告所為係犯毐品危害防制條例第四條第二項之販賣第二級毐品罪。其持有毒
    品之低度行為，為販賣毒品之高度行為所吸收，爰不另論其持有罪。被告所為數
    行為，時間緊接，所犯罪名相同，顯係出於概括之犯意為之，為連續犯，爰依刑
    法第五十六條之規定以一罪論，並加重其刑。審酌被告年輕力壯，不思以正當途
    徑營生，竟為牟取暴利，販賣毒品安非他命予他人施用，毒害人民身體健康，破
    壞社會秩序，且犯後狡黠飭詞，毫無悔意，及扣案之毒品數量尚非鉅量等一切情
    狀，爰量處如主文所示之刑；且依犯罪之性質認有必要，並予宣告褫奪公權八年
    。扣案安非他命肆小包（驗前毛重四點四五公克，驗後毛重四點四公克）、安非
    他命一大包（驗前毛重六點三七公克，驗後毛重六點三二公克）係屬第二級之毒
    品，依毒品危害防制條例第十八條第一項前段，不問屬於犯人與否，均沒收銷燬
    之，鑑驗秏用之毒品既已滅失，自無庸為沒收銷燬之宣告。扣案之三號夾鏈袋一
    大包及小夾鏈袋七個，係被告販賣安非他命所用之物，至於販賣毐品之聯絡工具
    0000000000號行動電話一支雖未扣案，然無證據證明已滅失，自應依
    同條例第十九條第一項宣告沒收。又被告販賣安非他命所得利益為五千元，此業
    據證人供陳在卷，係販賣所得財物，爰依毒品危害防制條例第十九條第一項宣告
    沒收，若全部或一部無法沒收時，以財產抵償之。至於扣案之吸管一支、吸食器
    二個並非被告販賣毐品所用或所得之物，爰不另為沒收之諭知，附此敘明。
據上論斷，應依刑事訴訟法第二百九十九條第一項前段、毐品危害防制條例第四條第
二項、第十八條第一項、第十九條第一項、刑法第十一條、第五十六條、第三十七條
第二項，判決如主文。
本案經檢察官楊慶瑞到庭執行職務。
中      華      民      國    九十      年      六      月     十八     日
                                    臺灣高雄地方法院刑事第三庭
                                        法  官  李  淑  惠
右正本證明與原本無異。
如不服本判決，應於判決送達後十日內，向本院提出上訴狀。
      書記官  馮  欽  鳳
中      華      民      國    九十      年      六      月     十八     日


司法院資訊處製作；財團法人民間司法改革基金會備份。
